臺灣臺中地方法院刑事裁定
111年度金訴字第293號
公  訴  人  臺灣臺中地方檢察署檢察官
被      告  陳又銘


選任辯護人  翁晨貿律師
            李柏杉律師
被      告  黃毅宸



選任辯護人  聶嘉嘉律師
            黃琪雅律師
被      告  伍世暉




選任辯護人  陳冠銘律師
被      告  朱宏章



選任辯護人  魏光玄律師
被      告  許云凡


選任辯護人  許家瑜律師
上列被告等因詐欺等案件，前經限制出境、出海，本院裁定如下
：
    主    文
陳又銘、黃毅宸、伍世暉、朱宏章、許云凡均自民國壹佰壹拾壹
年拾月貳拾肆日起延長限制出境、出海捌月。
    理    由
一、按被告犯罪嫌疑重大，而有下列各款情形之一者，必要時檢
    察官或法官得逕行限制出境、出海。但所犯係最重本刑為拘
    役或專科罰金之案件，不得逕行限制之：（一）無一定之住
    、居所者。（二）有相當理由足認有逃亡之虞者。（三）有
    相當理由足認有湮滅、偽造、變造證據或勾串共犯或證人之
    虞者；審判中限制出境、出海每次不得逾8月，犯最重本刑
    為有期徒刑10年以下之罪者，累計不得逾5年；其餘之罪，
    累計不得逾10年，刑事訴訟法第93條之2第1項、第93條之3
    第2項後段分別定有明文。又限制出境、出海之強制處分，
    其目的在防阻被告擅自前往我國司法權未及之境，俾保全偵
    查、審判程序之進行及刑罰之執行，被告於我國領土範圍內
    仍有行動自由，亦不影響其日常工作及生活，干預人身自由
    之強度顯較羈押處分輕微，故從一般、客觀角度觀之，苟以
    各項資訊及事實作為現實判斷之基礎，而有相當理由認為被
    告涉嫌犯罪重大，具有逃匿、規避偵審程序及刑罰執行之虞
    者即足。且是否採行限制出境、出海之判斷，乃屬事實審法
    院職權裁量之事項，應由事實審法院衡酌具體個案之訴訟程
    序進行程度、人權保障及公共利益之均衡維護等一切情形，
    而為認定，其裁量職權之行使苟無濫用權限之情形，即不得
    指為違法（最高法院109年度台抗字第249號裁定意旨參照）
    。
二、經查：
  ㈠被告陳又銘、黃毅宸、伍世暉、朱宏章、許云凡等因詐欺等
    案件，前經本院訊問後認其等涉犯刑法第339條之4第1項第2
    款、第3款之三人以上以電子通訊犯詐欺取財、組織犯罪防
    制條例第3條第1項後段之參與犯罪組織及洗錢防制法第14條
    第1項之洗錢等罪之嫌疑重大，且均有事實足認有逃亡之虞
    ，認被告等有刑事訴訟法第101條第1項第1款之情形，惟本
    院審酌被告等均坦認犯行，倘其等能分別向本院提出一定數
    額之保證金供擔保，對其等應有相當程度之心理約束力，可
    確保本案之後續審判及執行程序之進行，而無續予羈押之必
    要，爰考量被告等分別涉嫌參與本案犯行之各該情節，於民
    國（下同）111年2月24日裁定准予被告陳又銘、黃毅宸、伍
    世暉、朱宏章、許云凡等分別取具保證金後，停止羈押，但
    仍均應限制出境、出海在案。
　㈡茲前開期間將於111年10月23日屆滿，本院審核全案相關事證
    ，並參酌被告陳又銘及其辯護人對於延長被告陳又銘限制出
    境出海均表示無意見等語，有本院111年10月11日公務電話
    紀錄、本院111年10月11日訊問筆錄可稽（見本院卷第347、
    352～353頁）；被告黃毅宸、伍世暉、朱宏章及被告許云凡
    及其辯護人對於延長被告黃毅宸、伍世暉、朱宏章、許云凡
    限制出境出海均表示無意見等語，亦有本院111年10月11日
    訊問筆錄可佐（見本院卷第352～353頁）；而被告黃毅宸辯
    護人雖辯稱：被告黃毅宸交保後都配合偵辦，應該沒有限制
    出境出海的必要，請求解除限制出境出海云云（見本院卷第
    353頁）；被告伍世暉辯護人雖辯稱：被告伍世暉有一定的
    住居所，沒有逃亡之虞云云（見本院卷第353頁）。然審酌
    被告等所涉前開罪名，犯罪嫌疑依然重大，且均有事實足認
    有逃亡之虞，倘其等出境後未再返回接受審判或執行，亦嚴
    重損害國家追訴犯罪之公共利益。再衡酌被告等之涉案情節
    ，並考量國家刑事司法權之有效行使、社會秩序及公共利益
    之維護，及對被告等人身自由之限制程度等情後，認非以限
    制出境、出海之方式，尚不足以避免被告等出境後滯留不歸
    之可能性，而有繼續限制出境、出海之必要，爰裁定被告等
    均自111年10月24日起限制出境、出海8月。
三、據上論斷，依刑事訴訟法第93條之2第1項第2款、第93條之3
    第2項後段，裁定如主文。
中    華    民    國  111     年    10    月   13     日
                    刑事第三庭  審判長法  官  劉柏駿
                    　　　　　　　　　法  官  陳建宇
                                      法  官  高思大
以上正本證明與原本無異。
如不服本裁定，應於收受送達後5日內向本院提出抗告狀。（應
附繕本）
                                      書記官  林  俐
中　　華　　民　　國　　111 　年　　10　　月　　14　　日